【裁判字號】    98,審易,812
【裁判日期】    981016
【裁判案由】    毒品危害防制條例
【裁判全文】
臺灣桃園地方法院宣示判決筆錄         98年度審易字第812號
公  訴  人  臺灣桃園地方法院檢察署檢察官
被      告  甲○○
指定辯護人  本院公設辯護人陳瑞明
上列被告因毒品危害防制條例等案件（起訴案號：98年度毒偵字
第1616、1339號），於中華民國98年10月16日下午5 時，在本院
第十四法庭宣示判決，出席職員如下：
          法  官  劉為丕
          書記官  陳淑瓊
法官起立朗讀判決主文、犯罪事實要旨、附記事項、處罰條文，
及告以上訴限制、期間並提出上訴狀之法院，且諭知記載其內容
：
一、主  文：
    甲○○施用第二級毒品，累犯，處有期徒刑伍月，如易科罰
    金，以新臺幣壹仟元折算壹日；又施用第二級毒品，累犯，
    處有期徒刑伍月，如易科罰金，以新臺幣壹仟元折算壹日，
    扣案吸食器壹組沒收；又持有第一級毒品，累犯，處有期徒
    刑參月，如易科罰金，以新臺幣壹仟元折算壹日，扣案之第
    一級毒品海洛因壹包（驗餘淨重零點零柒零肆公克）沒收銷
    燬之。應執行有期徒刑拾月，如易科罰金，以新臺幣壹仟元
    折算壹日，扣案之第一級毒品海洛因壹包（驗餘淨重零點零
    柒零肆公克）沒收銷燬之，吸食器壹組沒收。
二、犯罪事實要旨：
    甲○○前於民國90年間因施用毒品案件，經本院以90年度毒
    聲字第3447號裁定送觀察、勒戒後，因認無繼續施用毒品之
    傾向，於90年8 月31日執行完畢釋放出所，並經臺灣桃園地
    方法院檢察署檢察官以90年度毒偵字第3141號為不起訴處分
    確定；復於前揭經觀察、勒戒執行完畢釋放後5 年內之91年
    間，因施用毒品案件，經本院以91年度毒聲字第1014號裁定
    送觀察、勒戒後，因認有繼續施用毒品之傾向，經本院以91
    年度毒聲字第1366號裁定令入戒治處所施以強制戒治，復經
    本院以91年度毒聲字第3647號裁定停止戒治，於92年1 月15
    日停止處分出所，所餘戒治期間付保護管束，迄於92年5 月
    14日期滿，未經撤銷，視為強制戒治執行完畢，該次施用毒
    品犯行，並經本院以91年度壢簡字第730 號判決判處有期徒
    刑4 月確定。另於94年間因竊盜案件，經本院以94年度易字
    第1270號判決判處有期徒刑1 年確定；又於同年間因施用毒
    品案件，經本院以94年度壢簡字第1948號判決判處有期徒刑
    4 月確定，前開94年所犯2 罪，經本院以95年度聲字第3452
    號裁定應執行有期徒刑1 年2 月確定，於96年4 月10日縮刑
    期滿執行完畢。詎其猶不知悔改，（一）復基於施用第二級
    毒品甲基安非他命之犯意，於98年2 月1 日晚上9 時20分許
    為警採尿時起回溯96小時內某時，在臺灣地區某不詳地點，
    以吸食器吸食方式施用甲基安非他命1 次，嗣於98年2 月1
    日晚上9 時許，因交通違規，為警在新竹縣竹北市○○路與
    仁義路路口攔查，經查有多次施用毒品前科，嗣經甲○○同
    意後採尿送驗，結果呈安非他命類陽性反應；（二）又基於
    施用第二級毒品甲基安非他命之犯意，於98年2 月17日中午
    某時，在桃園縣楊梅鎮○○○路旁，以吸食器吸食方式施用
    甲基安非他命1 次，（三）另明知海洛因係屬毒品危害防制
    條例第2 條第2 項第1 款所定之第一級毒品，不得非法持有
    ，竟基於持有第一級毒品海洛因之犯意，於98年2 月17日上
    午10時許起，向姓名年籍不詳綽號小陳購買1 包海洛因，自
    斯時起非法持有海洛因1 包（原淨重0.071 公克，驗餘淨重
    0.0704 公 克），嗣為警於同年2 月18日凌晨0 時25分許，
    在新竹縣竹北市縣○○路○段新闢道路旁查獲，並扣得上開
    海洛因1 包（原淨重0.071 公克，驗餘淨重0.0704公克）、
    其所有供本案施用毒品所用吸食器1 組。
三、附記事項：
    按98年6 月19日公布之司法院釋字第662 號解釋：「中華民
    國94年2 月2 日修正公布之現行刑法第41條第2 項規定，關
    於數罪併罰，數宣告刑均得易科罰金，而定應執行刑逾6 個
    月者，排除適用同條第1 項得易科罰金之規定部分，與憲法
    第23條規定有違，並與本院釋字第366 號解釋意旨不符，應
    自本解釋公布之日起起失其效力。」故對於數罪併罰，數宣
    告刑均得易科罰金，而定應執行刑超過6 個月之案件，依司
    法院釋字第366 號、662 號解釋意旨，仍得易科罰金。爰依
    上述解釋意旨，對於被告所犯上開3 罪，均諭知易科罰金之
    折算標準，並定應執行之刑及諭知易科罰金之折算標準。
四、處罰條文：
    毒品危害防制條例第10條第第2 項、第11條第1 項、第18條
    第1 項前段，刑法第11條、第47條第1 項、第51條第5 款、
    第41條第1 項前段、第38條第1 項第2 款。
五、協商判決除有刑事訴訟法第455 條之4 第1 項第1 款於本訊
    問程序終結前，被告撤銷協商合意或檢察官撤回協商聲請者
    ；第2 款被告協商之意思非出於自由意志者；第4 款被告所
    犯之罪非第455 條之2 第1 項所定得以協商判決者；第6 款
    被告有其他較重之裁判上一罪之犯罪事實者；第7 款法院認
    應諭知免刑或免訴、不受理者情形之一，及違反同條第2 項
    「法院應於協商合意範圍內為判決；法院為協商判決所科之
    刑，以宣告緩刑或2 年以下有期徒刑、拘役或罰金為限」之
    規定者外，不得上訴。
六、如有前項得上訴之情形者，得自收受判決送達後10日內，向
    本院提出上訴書狀，上訴於第二審法院。
中    華    民    國    98    年    10    月    16    日
                        刑事庭      法  官  劉為丕
                                    書記官  陳淑瓊
以上正本證明與原本無異
                                    書記官  陳淑瓊
中    華    民    國    98    年    10    月    16    日
附錄本案論罪科刑依據之法條：
毒品危害防制條例第10條
施用第一級毒品者，處6 月以上 5 年以下有期徒刑。
施用第二級毒品者，處3 年以下有期徒刑。
毒品危害防制條例第11條
持有第一級毒品者，處3 年以下有期徒刑、拘役或新臺幣5 萬元
以下罰金。
持有第二級毒品者，處2 年以下有期徒刑、拘役或新臺幣3 萬元
以下罰金。
持有專供製造或施用第一、二級毒品之器具者，處1 年以下有期
徒刑、拘役或新臺幣一萬元以下罰金。
持有毒品達一定數量者，加重其刑至二分之一，其標準由行政院
定之。


司法院資訊處製作；財團法人民間司法改革基金會備份。
